---
title: "RSI技術指標回測及最佳化"
author: "許育銘"
date: "2022/6/5"
output:
    html_document:
      toc: true
      toc_depth: 2
      toc_float:
       collapsed: false
       smooth_scroll: false
---

<font face="微軟正黑體">
<font size = 4>

# RSI指標介紹
目的: 評估多方及空方力道的強弱<br>
多方力道的計算: 近期內總上漲幅度的平均<br>
空方力道的計算: 近期內總下跌幅度的平均<br>

### 計算
$$RSI=\frac{AVG_{upt}}{AVG_{upt}+AVG_{downt}}$$
$AVG_{upt}$為前t日中總上漲幅度的平均<br>
$AVG_{downt}$為前t日中總下跌幅度的平均<br>

### 意義
RSI≈50 : 多空力道相等，目前為盤整期<br>
RSI>50 : 多方力道較強，目前為上漲趨勢<br>
RSI<50 : 空方力道較強，目前為下跌趨勢<br>

### 買賣訊號
RSI<20 : 目前市場過冷，買訊<br>
RSI>80 : 目前市場過熱，賣訊<br>

# 交易策略
若當天出現RSI出現買訊，則在隔天用開盤價買進；反之，若當天出現賣訊，則隔天用開盤價賣出

### 損益計算
隔K價差：$當日開盤價 – 前日收盤價$<br>
當K價差：$當日開盤價 – 當日收盤價$<br>
當期損益：$前日持有部位\times隔K價差 + 當日持有部位\times當K價差$<br>
累積損益：回測期間當期損益之累積<br>

# 程式目的
設計一函數，輸入RSI須考慮到的許多參數，包含了選定股票代號、回測開始和結束日期、滾動平均之天數設定、買賣訊號之設定，且為了防止連續的買賣訊造成無止境的買入或賣出，設計了可以依個人喜好控制持有部位上下限之函數，最後根據交易策略顯示出此期間之持有部位變化及損益之累積，進而回測投資人所設定之參數在回測期間是否有達到理想損益。並在最後設計一函數進行參數的最佳化回測，根據投資人之設定之參數區間，找出累積損益最佳的參數組合，作為往後投資人設定參數之參考依據。


```{r}
library(dplyr)
library(ggplot2)
library(lubridate)
library(zoo)#時間序列
library(tidyquant)
library(stringr)
library(knitr)
```

# 匯入進10年之股價資料
```{r}
StockPrice <- read.delim('C:/Users/user/Desktop/公司資料/Equity_2011_2022.txt', header = TRUE, sep = '\t')
StockPrice <- StockPrice[,c('證券代碼','年月日','開盤價.元.','收盤價.元.')] %>% arrange(年月日)
StockPrice$證券代碼 <- str_trim(StockPrice$證券代碼)
StockPrice$年月日 <- ymd(StockPrice$年月日)
```

# 漲跌幅、滾動平均、判斷買賣訊號及建立持有部位之函數
```{r}
#計算漲跌幅之函數
RiseFall <- function(x){
  up <- c(NA)
  down <- c(NA)
  for (i in (1:(length(x) - 1))) {
    if ((x[[i+1]] - x[[i]]) <= 0) {
      up[(length(up)+1)] <- 0
      down[(length(down)+1)] <- x[[i]] - x[[i+1]]
    }else{
      up[(length(up)+1)] <- x[[i+1]] - x[[i]]
      down[(length(down)+1)] <- 0
    }
  }
  return(list(up,down))
}
```

```{r}
#滾動平均
RollingAver <- function(x,n){filter(x,rep(1/n,n),side = 1)}
```

```{r}
#判斷買賣訊號
BuyOrSell <- function(x,lower,upper){
  BuySell <- c()
  for (BS in x) {
    if (BS <= lower & is.na(BS) == FALSE) {
      BuySell[(length(BuySell)+1)] <- 1
    }else if (BS >= upper & is.na(BS) == FALSE) {
      BuySell[(length(BuySell)+1)] <- -1
    }else if(is.na(BS) == TRUE){
      BuySell[(length(BuySell)+1)] <- NA
    }else{
      BuySell[(length(BuySell)+1)] <- 0
    }
  }
  return(BuySell)
}
```

```{r}
#創建持有部位函數
part <- function(x,min,max){
  x[is.na(x)] <- 0
  acc <- x[[1]]
  pos  <- c(0,0)
  for (p in (1:(length(x) - 1))) {
    acc <- acc + x[[p+1]]
    if (acc >= min & acc <= max) {
      pos[(length(pos)+1)] <- acc
    }else if (acc < min) {
      acc <- min
      pos[(length(pos)+1)] <- acc
    }else if (acc > max) {
      acc <- max
      pos[(length(pos)+1)] <- acc
    }
  }
  return(pos[-length(pos)])
}
```


# 回測函數
```{r}
#回測函數
RSI_BackTest <- function(number,startday,endday,Tday,lower,upper,posmin = -1000,posmax = 1000){
  #stockData <- tq_get(number, get = "stock.prices", from = startday, to = endday)
  #stockData <- stockData[,c('symbol','date','open','close')] %>% arrange(date)
  stockData <- filter(StockPrice, 證券代碼 == number & StockPrice$年月日 >= startday & 
                        StockPrice$年月日 <= endday)
  
  #隔k當k價差、漲跌幅、平均漲跌幅、RSI
  ShiftClose <- c(0,stockData$收盤價.元.[1:(nrow(stockData)-1)])
  stockData <- stockData %>% mutate(隔K價差 = 開盤價.元. - ShiftClose)
  stockData <- stockData %>% mutate(當K價差 = 開盤價.元. - 收盤價.元.)
  stockData$漲幅 <- RiseFall(stockData$收盤價.元.)[[1]]
  stockData$跌幅 <- RiseFall(stockData$收盤價.元.)[[2]]
  stockData$平均漲幅 <- rollmean(stockData$漲幅,Tday,fill = NA,align = "right")
  stockData$平均跌幅 <- rollmean(stockData$跌幅,Tday,fill = NA,align = "right")
  stockData <- stockData %>%  mutate(RSI = (平均漲幅/(平均漲幅 + 平均跌幅)) * 100)
  
  #買賣訊號
  stockData$買賣 <- BuyOrSell(stockData$RSI,lower,upper)
  
  #持有部位
  stockData$部位 <- part(stockData$買賣,posmin,posmax)
  
  #當期損益
  ShiftPos <- c(0,stockData$部位[1:(nrow(stockData)-1)])
  stockData <- stockData %>% mutate(當期損益 = (ShiftPos * 隔K價差 + 部位 * 當K價差))
  
  
  #累積損益
  acc_profit <- stockData$當期損益[[1]]
  profit <- c(0)
  
  for (prof in (1:(length(stockData$當期損益) - 1))) {
    acc_profit <- acc_profit + stockData$當期損益[[prof + 1]]
    profit[(length(profit)+1)] <- acc_profit
  }
  
  stockData$累積損益 <- profit
  
  return(stockData)
}
```

# 回測結果
輸入股票代號、回測開始日、回測結束日、天數設定、買賣訊號下限、買賣訊號上限、持有部位下限、持有部位上限，列出結果。<br>
本範例設定<br>
股票代號:2330<br>
回測開始日:2020-01-31<br>
回測結束日:2022-01-31<br>
天數設定:14天<br>
買訊:20<br>
賣訊:80<br>
持有部位下限:-5<br>
持有部位上限:5<br>
```{r}
#參數為股票代號、回測開始日、回測結束日、天數設定、買賣訊號下限、買賣訊號上限、持有部位下限、持有部位上限
Result <- RSI_BackTest('2330','2020-01-31','2022-01-31',14,20,80,-5,5)
knitr::kable(Result)
#回測日期格式:'yyyy-mm-dd'


comul_ret <- Result[[nrow(Result),ncol(Result)]]
cat('此回測期間之累積損益為',comul_ret,'\n')

p1 <- ggplot(Result) +
        geom_line(aes(x = 年月日, y = RSI),colour = 'darkblue') +
        labs(title = 'RSI指標', x = '日期', y = 'RSI') +
        theme_tq() + 
        scale_color_tq()

print(p1)

```


# Yahoo財經資料繪製股價及RSI圖
```{r}
library(quantmod)
getSymbols("2330.TW",from = "2020-01-31",to = '2022-01-31',src = "yahoo")
chartSeries(`2330.TW`,subset='2020-05::2022-05',theme = 'white')
addRSI(14)
```

# 建構最佳化函數
```{r}
Best <- function(number,beging,end,pos_min,pos_max){
  income <- c()
  t <- c()
  RSILower <- c()
  RSIUpper <- c()
  Posimin <- c()
  Posimax <- c()
  
  for (a in c(6,14,30,60)) {
    for (b in c(20,30)) {
      for (c in c(70,80)) {
        for (d in c(pos_min:0)) {
          for (e in c(1:pos_max)) {
            df <- RSI_BackTest(number,beging,end,a,b,c,d,e)
            income[(length(income)+1)] <- df$累積損益[nrow(df)]
            t[(length(t)+1)] <- a
            RSILower[(length(RSILower)+1)] <- b
            RSIUpper[(length(RSIUpper)+1)] <- c
            Posimin[(length(Posimin)+1)] <- d
            Posimax[(length(Posimax)+1)] <- e
          }
  
        }
      }
  
    }
  }
  
  df_2 <- data.frame(天數設定 = t,
                     買訊 = RSILower,
                     賣訊 = RSIUpper,
                     部位下限 = Posimin,
                     部位上限 = Posimax,
                     累積損益 = income)
  
  df_3 <- df_2 %>% arrange(desc(累積損益))
  cat('#####################\n')
  cat('根據歷史資料回測該股票之最佳化參數\n')
  cat('天數設定',df_3[1,1],'\n')
  cat('買訊',df_3[1,2],'\n')
  cat('賣訊',df_3[1,3],'\n')
  cat('部位下限',df_3[1,4],'\n')
  cat('部位上限',df_3[1,5],'\n')
  cat('累積損益',df_3[1,6],'\n')
  cat('#####################\n')
}

```

# 參數最佳化
選定一檔股票，設定日期區間及可承受之部位上下限，可根據歷史資料對找出執行RSI指標交易策略之最佳參數組合。<br>
本範例設定<br>
持有部位下限:-5<br>
持有部位上限:5<br>
```{r}
Best('2330','2020-01-31','2022-01-31',-5,5)

```



<br>
<br>
<br>






____________________________________________________________________________________________________________
<footer>
    <p>© 2022 ㄩㄇ</p>
    <!-- A footer for the page. -->
  </footer>


</font>
</font>